臺灣臺中地方法院刑事判決　　　　　　100年度易緝字第369號
公　訴　人　臺灣臺中地方法院檢察署檢察官
被　　　告　莊賜來
上列被告因竊盜案件，經檢察官提起公訴（99年度偵字第8024號）
，本院裁定進行簡式審判程序，判決如下：
    主    文
莊賜來攜帶凶器竊盜，累犯，處有期徒刑玖月。
    犯罪事實
一、莊賜來前因妨害風化案件，經臺灣高雄地方法院以81年度訴
    緝字第177 號判決判處有期徒刑4 年，並經臺灣高等法院高
    雄分院以81年度上訴字第2578號判決駁回其上訴，嗣經最高
    法院以82年度台上字第814 號判決駁回其上訴確定。復因竊
    盜案件經臺灣高等法院以82年度上易字第6606號判決判處有
    期徒刑10月確定。上開2 案件經接續執行，於民國84年6 月
    27日假釋付保護管束出監，復於假釋期間之85年間，另因強
    制性交案件，經臺灣高等法院臺中分院以85年度上訴字第23
    99號判決判處有期徒刑9年確定，並與前開撤銷假釋之殘刑2
    年7月27日接續執行，於91年9月24日假釋付保護管束出監，
    惟又於假釋期間再因竊盜及妨害公務等案件，經臺灣高等法
    院高雄分院以92年度上易字第1104號判決判處有期徒刑8 月
    、7月，並定應執行有期徒刑1年2 月確定，而與上開撤銷假
    釋之殘刑有期徒刑5年3月8 日接續執行，嗣前揭竊盜及妨害
    公務案件經臺灣高等法院高雄分院以96年度聲減字第1507號
    減刑並定應執行有期徒刑7 月確定，而與前開殘刑中竊盜罪
    之有期徒刑10月經減為有期徒刑5月後所餘殘刑有期徒刑4年
    10月8日接續執行，甫於97年5月7 日縮刑期滿執行完畢。詎
    仍不知悔改，於99年3月24日凌晨1時40分許，駕駛其向高雄
    市「名展汽車商行」承租之車牌號碼XX-4445 號自小貨車，
    行經臺中縣潭子鄉（現改制為臺中市潭子區○○○○街67號
    前時，見該處停放曾智楷管有之車牌號碼5626-WH 號自小貨
    車乏人看管，竟意圖為自己不法之所有，持客觀上可供作凶
    器使用之六角板手1支，竊取該自小貨車後方懸掛之備胎1個
    ，得手後放置於其駕駛之上揭自小貨車內。嗣經曾智楷報警
    處理，經警在臺中市○○區○○路1段110巷內查獲，並當場
    扣得備胎1個（已發還），始查悉上情。
二、案經臺中市政府警察局豐原分局報告臺灣臺中地方法院檢察
    署檢察官偵查起訴。
    理    由
一、本件被告莊賜來所犯係死刑、無期徒刑或最輕本刑為3 年以
    上有期徒刑或高等法院管轄第一審案件以外之罪，其於準備
    程序期日就被訴事實為有罪之陳述，經本院告知簡式審判程
    序之旨，並聽取公訴人及被告之意見後，依刑事訴訟法第27
    3條之1第1 項規定，裁定進行簡式審判程序，是依刑事訴訟
    法第273條之2規定，本件之證據調查，不受同法第159條第1
    項、第161條之1、第161條之3、第163條之1及第164條至第1
    70條規定之限制，合先敘明。
二、前開犯罪事實，業據被告迭於警詢、偵查中及本院審理時均
    坦承不諱，核與被害人曾智楷於警詢中指述情節相符，復有
    臺中市政府警察局豐原分局扣押筆錄、扣押物品目錄表、贓
    物認領保管單、刑案現場測繪圖各1紙及現場照片5張附卷可
    稽，並有備胎1個（已發還）及六角板手1支扣案可證，足徵
    被告任意性之自白，核與事實相符，應屬可信。是本件事證
    明確，被告犯行堪以認定，應依法論科。
三、按行為後法律有變更者，適用行為時之法律，但行為後之法
    律有利於行為人者，適用最有利於行為人之法律，刑法第2
    條第1 項定有明文；本件被告莊賜來為上開攜帶凶器之加重
    竊盜犯行時（即行為時）為99年3月24日，而刑法第321條第
    1項之條文於100年1月26 日經修正公布，是被告行為後法律
    有變更，故依法應有上開新舊法比較適用之問題。查本件被
    告行為時之刑法第321條第1項係規定：「犯竊盜罪而有左列
    情形之一者，處六月以上、五年以下有期徒刑：一、於夜間
    侵入住宅或有人居住之建築物、船艦或隱匿其內而犯之者。
    二、毀越門扇、牆垣或其他安全設備而犯之者。三、攜帶兇
    器而犯之者。四、結夥三人以上而犯之者。五、乘火災、水
    災或其他災害之際而犯之者。六、在車站或埠頭而犯之者。
    」；惟上揭條文已於100年1月26日以華總一義字第10000015
    561號令修正公布而規定為：「犯竊盜罪而有下列情形之一
    者，處六月以上、五年以下有期徒刑，得併科新臺幣十萬元
    以下罰金：一、侵入住宅或有人居住之建築物、船艦或隱匿
    其內而犯之者。二、毀越門扇、牆垣或其他安全設備而犯之
    者。三、攜帶兇器而犯之者。四、結夥三人以上而犯之者。
    五、乘火災、水災或其他災害之際而犯之者。六、在車站、
    埠頭、航空站或其他供水、陸、空公眾運輸之舟、車、航空
    機內而犯之者。」是修正後之刑法第321條第1項，除修正該
    條項第1款及第6款之構成要件，而擴大加重竊盜之適用範圍
    外，就科刑部份，亦從原先無併科罰金刑，增訂為「得併科
    新臺幣十萬元以下罰金」，其餘有期徒刑之法定本刑上限，
    則未變動，經比較上開修正後之規定，以被告行為時即修正
    前之法律規定較有利於被告，因而本件依刑法第2條第1項前
    段，自應適用修正前刑法第321條第1項第3款之規定論處。
四、次按修正前刑法第321條第1項第3 款之攜帶兇器竊盜罪，係
    以行為人攜帶兇器為其加重條件，此所謂兇器，其種類並無
    限制，凡客觀上足以對人之生命、身體、安全構成威脅，具
    有危險性之兇器為已足，並不以攜帶之初有行兇之意圖為必
    要（最高法院79年臺上字第5253號判例意旨參照）。經查被
    告莊賜來持以行竊之六角板手1 支，質地堅硬，持之朝人體
    敲、擊或刺、劃，均足以傷害身體，危及性命，客觀上對於
    人之生命、身體、安全當然構成威脅，具有危險性，堪認足
    供為兇器使用無疑。
五、核被告莊賜來所為，係犯修正前刑法第321條第1項第3 款加
    重竊盜罪。又被告前因妨害風化案件，經臺灣高雄地方法院
    以81年度訴緝字第177號判決判處有期徒刑4年，並經臺灣高
    等法院高雄分院以81年度上訴字第2578號判決駁回其上訴，
    嗣經最高法院以82年度台上字第814 號判決駁回其上訴確定
    。復因竊盜案件經臺灣高等法院以82年度上易字第6606號判
    決判處有期徒刑10月確定。上開2案件經接續執行，於84 年
    6月27日假釋付保護管束出監，復於假釋期間之85 年間，另
    因強制性交案件，經臺灣高等法院臺中分院以85年度上訴字
    第2399號判決判處有期徒刑9 年確定，並與前開撤銷假釋之
    殘刑2年7月27日接續執行，於91年9月24 日假釋付保護管束
    出監，惟又於假釋期間再因竊盜及妨害公務等案件，經臺灣
    高等法院高雄分院以92年度上易字第1104號判決判處有期徒
    刑8月、7月，並定應執行有期徒刑1年2月確定，而與上開撤
    銷假釋之殘刑有期徒刑5年3月8 日接續執行，嗣前揭竊盜及
    妨害公務案件經臺灣高等法院高雄分院以96年度聲減字第15
    07號減刑並定應執行有期徒刑7 月確定，而與前開殘刑中竊
    盜罪之有期徒刑10月經減為有期徒刑5 月後所餘殘刑有期徒
    刑4年10月8日接續執行，甫於97年5月7日縮刑期滿執行完畢
    ，有臺灣高等法院被告前案紀錄表在卷可稽，其受有期徒刑
    之執行完畢後，5 年以內故意再犯有期徒刑以上刑之本罪，
    為累犯，應依法加重其刑。爰審酌被告前有妨害風化、強制
    性交及多次與本案罪質相同之竊盜等前科，有臺灣高等法院
    被告前案紀錄表附卷足憑，素行不佳，竟不知悔改再為本件
    竊盜犯行，顯見渠漠視刑法保護他人財產法益規範之程度甚
    深，惟念其犯罪後坦承犯行，態度尚稱良好，暨參酌上開物
    品之價值、數量，及遭竊物品已由被害人領回等一切情狀，
    量處如主文所示之刑。
六、扣案之六角板手1 支，係被告於其向高雄市「名展汽車商行
    」承租之車牌號碼XX-4445 號自小貨車內取得以供行竊使用
    ，已據被告供明在卷，雖為被告供犯罪所用之物，惟非被告
    所有，爰不予宣告沒收，附此敘明。
據上論斷，應依刑事訴訟法第273條之1第1項、第299條第1項前
段，刑法第2條第1項前段、（修正前）第321條第1項第3款、第
47條第1項前段，判決如主文。
本件經檢察官詹益昌到庭執行職務。
中    華    民    國   100    年    12    月    28    日
                  刑事第十五庭  法  官  鍾貴堯
以上正本證明與原本無異。
如不服本判決應於收受判決後10日內向本院提出上訴書狀，並應
敘述具體理由；其未敘述上訴理由者，應於上訴期間屆滿後20日
內向本院補提理由書（均須按他造當事人之人數附繕本）「切勿
逕送上級法院」。
中    華    民    國   100    年    12    月    28    日
                                書記官  王崑煜
附錄論罪科刑法條
修正前刑法第三百二十一條
犯竊盜罪而有下列情形之一者，處六月以上、五年以下有期徒刑
：
一、於夜間侵入住宅或有人居住之建築物、船艦或隱匿其內而犯
    之者。
二、毀越門扇、牆垣或其他安全設備而犯之者。
三、攜帶兇器而犯之者。
四、結夥三人以上而犯之者。
五、乘火災、水災或其他災害之際而犯之者。
六、在車站或埠頭而犯之者。
前項之未遂犯罰之。